【裁判字號】    90,上易,2034
【裁判日期】    900614
【裁判案由】    竊盜
【裁判全文】
臺灣高等法院臺中分院刑事判決                    九十年度上易字第二三四號
    上  訴  人
    即 自訴 人  乙○○
    被      告  甲○○
    選任辯護人  鄭聯芳
右列上訴人因被告竊盜案件，不服台灣彰化地方法院中華民國九十年六月十四日第一
審判決（民國九十年度自字第六三號），提起上訴，本院判決如左：
    主  文
上訴駁回。
    理  由
一、本案經本院審理結果，認第一審判決被告無罪並無不當，應予維持，並引用第一
    審判決書記載之理由（如附件）。
二、自訴人提起上訴，僅指摘原判決諭知被告無罪為不當，並未於本院調查及審理期
    日到庭陳述或提出其他更積極證據，足以證明被告有竊盜行為，此外本院復查無
    其他確切證據足以證明被告有自訴人所指竊盜犯行，是被告犯罪係屬不能證明，
    原判決依刑事訴訟法第三百零一條第一項諭知被告無罪，核無不合，自訴人之上
    訴為無理由，應予駁回。
三、自訴人經合法傳喚未到庭，本件其自訴被告有竊盜罪嫌，為非告訴乃論之罪，爰
    不經其陳述而為判決
據上論斷，應依刑事訴訟法第三百六十四條、第三百三十一條第一項後段、第三百六
十八條、第三百七十三條，判決如主文。
中      華      民      國    九十      年     十二     月     十九     日
                              臺灣高等法院臺中分院刑事第七庭
                                    審判長法  官  林  榮  龍
                                          法  官  黃  日  隆
                                          法  官  江  錫  麟
右正本證明與原本無異。
不得上訴。
                                          書記官  謝  雅  惠
中       華       民       國   九  十    年    十二     月    二十     日
                                                                        Ｋ
附件：
臺灣彰化地方法院刑事判決                              九十年度自字第六三號
    自  訴  人  乙○○  住高雄市○○區○○路一二五號
    自訴代理人  朱家榮  住彰化縣鹿港鎮○○里○○○街十號一樓
    被告  甲○○  男  二十四歲（民國○○○年○月○○日生）
                        住臺中縣烏日鄉○○村○○路六一二巷廿七號
                        身分證統一編號：Ｚ000000000號
右列被告因竊盜案件，經自訴人提起自訴，本院判決如左：
        主  文
甲○○無罪。
        理  由
一、自訴意旨略以：被告甲○○於民國八十七年十一月上旬某日深夜，在彰化縣鹿港
    鎮○○路五七號前，竊取自訴人乙○○所有之車牌號碼ＷＤ─五二四三號自用小
    客車，並於當日在彰化縣福興鄉社尾村棵店巷三五號前撞毀，因認被告涉有刑法
    第三百二十條第一項之竊盜罪嫌云云。
二、按犯罪事實應依證據認定之，無證據不得推定其犯罪事實，刑事訴訟法第一百五
    十四條定有明文。而事實之認定，應憑證據，如未能發現相當證據，或證據不足
    以證明，自不能以推測或擬制之方法，以為裁判之基礎，最高法院四十年台上字
    第八六號著有判例。又刑法竊盜罪之成立，除須有竊取他人財物之行為外，尚以
    行為人有為自己或第三人不法所有意圖之主觀違法要件，始足當之，如其目的僅
    在供自己使用收益，並無不法所有之意圖，即與竊盜罪之構成要件不符（最高法
    院七十五年台上字第八號判決參照）。
三、本件自訴人認被告涉有竊盜犯行，無非以該車當時係借予自訴代理人朱家榮使用
    中，被告未經朱家榮同意，擅自取走汽車鑰匙並駛離現場等情為論據。訊據被告
    甲○○固坦承有於右揭時地將該車駛離並肇事撞毀之事實，惟堅詞否認有何竊盜
    犯行，辯稱：伊係向朱家榮借用該車，並向朱家榮取得汽車鑰匙等語。經查，自
    訴代理人朱家榮於本院調查、審理中始終否認同意被告借用該車並將鑰匙交付等
    情，並陳稱：當天與林明星一起開車至餐廳飲宴，林明星因身體不適駕駛該車先
    行返回工廠，汽車鑰匙即由林明星保管，直到該車撞毀始知被告竊車等語；證人
    林明星到庭證稱：當天自己一人先行將該車駛回工廠，並將鑰匙放在冰箱上面，
    被告向其詢問汽車鑰匙何在，其回答後即上床睡覺，朱家榮並不在場等語（見本
    院九十年四月九日訊問筆錄），證人盧輝昌亦到庭證述：確實看到被告向林明星
    詢問汽車鑰匙何在，然後在冰箱上面取走鑰匙，並向其詢問是否一起出去等語（
    見本院九十年五月七日訊問筆錄），則告訴代理人朱家榮所言不知被告將該車駛
    離等情，足堪採信，被告所辯，應係卸責之詞，委不足採。惟被告既係向證人林
    明星詢問汽車鑰匙所在之處，且在證人盧輝昌面前取走鑰匙，並邀約同事劉家宏
    搭乘該車出遊而肇事，業據證人劉家宏到庭證述明確（見本院九十年四月九日訊
    問筆錄），則被告顯係一時擅自使用該車，而無占為己有之不法所有意圖，否則
    不會以此公開方式取得汽車鑰匙，甚至邀約同事搭乘出遊，故依首開說明，即與
    竊盜罪之構成要件不符，難以該罪相繩，此應屬被告與自訴人間汽車損害賠償之
    民事糾葛，應循民事訴訟途徑解決。另被告請求傳訊證人證明其已賠付自訴人汽
    車乙節，因與本案被告是否構成竊盜犯行無關，本院認無傳訊必要，附此敘明。
    此外，復查無其他積極證據足資認定被告有何竊盜犯行，其犯罪自屬不能證明，
    應為無罪判決之諭知。
據上論斷，應依刑事訴訟法第三百四十三條、第三百零一條第一項，判決如主文。
中    華    民    國      九十      年       六       月      十四      日
                            臺灣彰化地方法院刑事第三庭
                                  審判長法官   鄭  永  玉
                                  法      官   紀  佳  良
                                  法      官   秦  慧  君
右正本證明與原本無異。
如不服本判決，應於判決送達後十日內向本院提出上訴狀( 須附繕本 )。
                                  法院書記官   楊  年  雄
中    華    民    國      九十      年       六       月      二十      日


司法院資訊處製作；財團法人民間司法改革基金會備份。
